臺灣新竹地方法院刑事判決
111年度金訴字第146號
公  訴  人  臺灣新竹地方檢察署檢察官
被      告  王修賢



            王彥程



            莊宏逸



            蕭承峰


            楊義庠



上列被告因加重強盜等案件，經檢察官提起公訴（110年度偵字
第13343號、第14741號、第15042號、111年度偵字第2580號、11
1年度少連偵字第24號），本院依簡式審判程序判決如下：
    主  文
一、乙○○犯如附表編號1至4所示之罪，主文、宣告刑及沒收如附
    表編號1至4所載。應執行有期徒刑壹年，如易科罰金，以新
    臺幣壹仟元折算壹日。
二、甲○○成年人與少年在公共場所聚集三人以上意圖供行使之用
    而攜帶兇器施強暴罪，累犯，處有期徒刑捌月。
三、戊○○犯在公共場所聚集三人以上意圖供行使之用而攜帶兇器
    施強暴罪，處有期徒刑陸月，如易科罰金，以新臺幣壹仟元
    折算壹日。
四、丑○○犯在公共場所聚集三人以上意圖供行使之用而攜帶兇器
    施強暴罪，處有期徒刑陸月，如易科罰金，以新臺幣壹仟元
    折算壹日。
五、子○○犯洗錢防制法第十四條第一項之洗錢罪，累犯，處有期
    徒刑肆月，併科罰金新臺幣壹萬元，罰金如易服勞役，以新
    臺幣壹仟元折算壹日。
    事  實
一、緣癸○○與寅○○間涉有賭債糾紛。乙○○即與癸○○、少年鄭○、
    王○凱等人，共同基於在公共場所聚集三人以上施強暴之犯意
    ，於民國110年3月20日晚上10時40分許，在新竹市○○路○段0
    00號公有拖吊場旁空地，分別持客觀上足以對人之生命身體
    構成威脅、足供兇器使用之塑膠管、棍棒毆打寅○○，致寅○○
    受有雙膝、雙手前臂多處擦挫傷等傷害（傷害部分未據告訴
    ）。
二、乙○○與癸○○、己○○及真實姓名年籍不詳之人，明知張焜堯積
    欠癸○○之債務與丙○○無關，竟共同基於意圖為自己不法所有
    及傷害他人身體之犯意，於110年7月3日下午6時59分許，在
    新竹市○○○○街00○0號明星工程行，癸○○以代張焜堯償還賭債
    為由，要求丙○○簽具本票，乙○○、己○○及真實姓名年籍不詳
    之人並持棍棒包圍丙○○，而以此方式恐嚇丙○○交付財物，致
    丙○○心生畏懼，當場在乙○○拿出之空白本票上簽發面額新臺
    幣（下同）25萬元之本票3張（業經丙○○之父李增軍取回）
    ；乙○○等人，承前犯意，復要求丙○○聯繫家人交付金錢贖回
    本票，己○○及真實姓名年籍不詳之人並持棍棒、鐵椅毆打丙○○，致丙○○受有雙手臂、背部瘀青等傷害，而以此方式恐嚇
    丙○○交付財物，致丙○○心生畏懼，待丙○○與李增軍取得聯繫
    後，即前往李增軍址設新竹縣竹北市光明十四街之修車場，
    李增軍因而代丙○○支付5萬元予乙○○等人。
三、緣癸○○與丙○○間涉有上開糾紛。乙○○、甲○○、戊○○、丑○○即
    與癸○○、己○○及少年康○偉，共同基於在公共場所聚集三人
    以上施強暴之犯意，於110年7月10日晚上8時42分許，在新竹
    市○○街00號大潤發賣場停車場前，分別持客觀上足以對人之
    生命身體構成威脅、足供兇器使用之棍棒毆打丙○○、庚○○、
    丁○○，致庚○○受有右後枕部頭皮、背部及右踝挫傷、左大拇
    指擦挫傷等傷害（傷害部分未據告訴），並敲砸丙○○所有之
    車牌號碼0000-00號自用小客車，致該小客車擋風玻璃及車
    窗玻璃破裂、板金凹陷，足生損害於丙○○（毀損部分未據告
    訴）。
四、緣癸○○與辛○○之友人古泓京間涉有糾紛。乙○○即與癸○○、己○○、少年康○偉及真實姓名年籍不詳之人，共同基於在公共
    場所聚集三人以上施強暴之犯意，於110年9月17日晚上11時3
    4分許，在新竹市○○○街00號光華國中前，分別持客觀上足以
    對人之生命身體構成威脅、足供兇器使用之棍棒、三角錐、
    開山刀及路障毆打辛○○，致辛○○受有頭皮鈍挫傷、頭皮兩處
    表淺撕裂傷（共2公分）、左上臂鈍挫傷、右前臂擦傷、背
    部鈍挫傷及背部擦傷等傷害（傷害部分業據撤回告訴），並
    敲砸古泓京所有之車牌號碼000-0000號自用小客車，致該小
    客車擋風玻璃及車窗玻璃破裂、板金凹陷，足生損害於古泓
    京（毀損部分未據告訴）。
五、緣癸○○、壬○○為將其等不法取得之至尊歡樂城賭博網站遊戲
    點數變現，即聯繫子○○協助將點數兌換成等值之新臺幣。子
    ○○應可預見癸○○、壬○○委託兌換之至尊歡樂城賭博網站遊戲
    點數，係癸○○、壬○○基於賭博或不法行為而取得之犯罪所得
    ，仍基於掩飾、隱匿犯罪所得去向之洗錢犯意，自110年10
    月1日凌晨2時25分起至同日凌晨2時59分止，於至尊歡樂城
    賭博網站，先由壬○○自其所使用、暱稱「贏贏贏」之帳號，
    以故意賭輸之方式，將價值1,648,600元之遊戲點數轉移至
    子○○所使用、暱稱「庠」之帳號內，再由子○○負責將上開點
    數兌換為等值之新臺幣，而以此方式製造金流斷點，進而掩
    飾、隱匿上開不法所得之去向。
六、案經丙○○、辛○○訴由新竹市警察局第一分局報告臺灣新竹地
    方檢察署檢察官偵查起訴。
    理  由
壹、程序部分：
    本件被告乙○○、甲○○、戊○○、丑○○、子○○所犯非死刑、無期
    徒刑、最輕本刑為3年以上有期徒刑之罪，被告乙○○、甲○○
    、戊○○、丑○○、子○○於本院準備程序進行中，就被訴事實為
    有罪之陳述，經本院合議庭認合於刑事訴訟法第273條之1第
    1項之規定，裁定進行簡式審判程序，合先敘明。
貳、實體部分：
  一、認定犯罪事實所根據的證據及理由
　　　事實欄一至五所示部分，業據被告乙○○、甲○○、戊○○、丑
      ○○、子○○於本院準備程序及審理時坦承不諱（見本院卷㈠
      第311至319頁、第333至338頁、本院卷㈡第201至205頁、
      第213至217頁），並有下列事證可稽：
（一）事實欄一所示部分，核與證人寅○○於警詢及偵訊時證述之
      情節大致相符（見110年度偵字第13343號卷【下稱偵卷】
      ㈡第215至216頁、111年度少連偵字第24號卷【下稱少連偵
      卷】㈡第64至66頁、第79至80頁），且經證人少年鄭○於警
      詢及偵訊時證述屬實（見偵卷㈠第85至87頁、第95至97頁
      ），並有國軍新竹地區醫院附設民眾診療服務處診斷證明
      書1份、現場照片6張附卷可憑（見偵卷㈠第34至36頁、少
      連偵卷㈡第69頁）。
（二）事實欄二所示部分，核與證人丙○○於警詢及偵訊時證述之
      情節大致相符（見偵卷㈡第60至62頁、少連偵卷㈡第101頁
      、第125至127頁），且經證人李增軍、張焜堯分別於警詢
      及偵訊時證述屬實（見偵卷㈡第60至62頁、第125至128頁
      、第147至148頁、少連偵卷㈡第128至129頁），並有收據1
      份、傷勢照片10張、監視錄影畫面翻拍照片12張、現場及
      本票照片2張附卷可憑（見偵卷㈡第60至62頁、第125至128
      頁、第147至148頁、少連偵卷㈡第131頁、第139至155頁、
      第157至158頁）。
（三）事實欄三所示部分，核與證人丙○○、庚○○、丁○○分別於警
      詢及偵訊時證述之情節大致相符（見偵卷㈡第60至62頁、
      第72頁、第75頁、少連偵卷㈡第101至103頁、第125至127
      頁），且經證人少年康○偉於警詢及偵訊時證述屬實（見
      偵卷㈠第175至180頁、第194至195頁、第197至200頁），
      並有國軍桃園總醫院新竹分院附設民眾診療處診斷證明書
      1份、監視錄影畫面翻拍照片34張、車輛毀損照片3張附卷
      可憑（見少連偵卷㈡第104至123頁、第137至138頁）。
（四）事實欄四所示部分，核與證人辛○○於警詢及偵訊時證述之
      情節大致相符（見偵卷㈡第66至67頁、少連偵卷㈡第161至1
      64頁），且經證人古泓京、李定群、少年康○偉分別於警
      詢及偵訊時證述屬實（見偵卷㈠第175至180頁、第194至19
      5頁、第197至200頁、偵卷㈡第150至153頁、少連偵卷㈡第1
      67至168頁），並有天主教仁慈醫療財團法人仁慈醫院傷
      害診斷證明書、車輛詳細資料報表各1份、監視錄影畫面
      翻拍及車損照片42張附卷可憑（見少連偵卷㈡第165頁、第
      177頁、第179至199頁）。
（五）事實欄五所示部分，並有至尊歡樂城系統畫面截圖1份附
      卷可憑（見偵卷㈡第8至13頁）。
（六）是認被告乙○○、甲○○、戊○○、丑○○、子○○之自白，應與事
      實相符，堪予採信。本件事證明確，被告乙○○、甲○○、戊○○、丑○○、子○○犯行均堪認定，應依法論科。
  二、論罪科刑
（一）罪名：
　　1.核被告乙○○就事實欄一、三至四所示部分，均係犯刑法第
      150條第1項後段、第2項第1款之在公共場所聚集三人以上
      意圖供行使之用而攜帶兇器施強暴罪；就事實欄二所示部
      分，係犯刑法第346條第1項之恐嚇取財罪、同法第277條
      第1項之傷害罪。
　  2.核被告甲○○就事實欄三所示部分，係犯兒童及少年福利與
      權益保障法第112條第1項前段、刑法第150條第1項後段、
      第2項第1款之成年人與少年在公共場所聚集三人以上意圖
      供行使之用而攜帶兇器施強暴罪。
　　3.核被告戊○○就事實欄三所示部分，係犯刑法第150條第1項
      後段、第2項第1款之在公共場所聚集三人以上意圖供行使
      之用而攜帶兇器施強暴罪。
　　4.核被告丑○○就事實欄三所示部分，係犯刑法第150條第1項
      後段、第2項第1款之在公共場所聚集三人以上意圖供行使
      之用而攜帶兇器施強暴罪。
　　5.核被告子○○就事實欄五所示部分，係犯洗錢防制法第14條
      第1項之洗錢罪。
（二）想像競合犯：
　　　被告乙○○就事實欄二所示部分，其對證人丙○○所為恐嚇取
      財及傷害犯行，係出於同一行為之意思決定為之，乃一行
      為觸犯恐嚇取財罪及傷害罪，為想像競合犯，應依刑法第
      55條之規定，從一重之恐嚇取財罪處斷。
（三）共同正犯：
　　　被告乙○○與共犯癸○○、少年鄭○、王○凱就事實欄一所示妨
      害秩序部分；被告乙○○與共犯癸○○、己○○及真實姓名年籍
      不詳之人就事實欄二所示部分；被告乙○○、甲○○、戊○○、
      丑○○與共犯癸○○、己○○、少年康○偉就事實欄三所示部分
      ；被告乙○○與共犯癸○○、己○○、少年康○偉及真實姓名年
      籍不詳之人就事實欄四所示部分，有犯意聯絡及行為分擔
      ，均應依刑法第28條之規定，論以共同正犯。
（四）數罪併罰：
      被告乙○○先後所犯上開4罪間，犯意各別，行為互殊，犯
      罪時間、地點亦均不同，應予分論併罰。
（五）加重減輕事由：
　　1.按刑法第150條第2項第1款規定，犯前項之罪，意圖供行
      使之用而攜帶兇器或其他危險物品犯之者，得加重其刑至
      二分之一。查被告乙○○、甲○○、戊○○、丑○○意圖供行使之
      用而攜帶兇器實行如事實欄一、三至四所示犯罪，固符合
      刑法第150條第2項第1款之要件，然審酌依其等情狀處以
      主文所示之有期徒刑，應足以收遏止並矯治其等犯罪行為
      之效果，爰不加重最低本刑。
    2.兒童及少年福利與權益保障法第112條第1項之加重事由：
　　　按成年人教唆、幫助或利用兒童及少年犯罪或與之共同實
      施犯罪或故意對其犯罪者，加重其刑至二分之一，兒童及
      少年福利與權益保障法第112條第1項前段定有明文。經查
      ，被告甲○○就事實欄三所為，行為時係年滿20歲之成年人
      ，證人即共犯少年康○偉行為時則係12歲以上未滿18歲之
      少年，有渠等之年籍資料附卷可查，是被告甲○○與少年康
      ○偉共同實施如事實欄三所示犯罪，應依兒童及少年福利
      與權益保障法第112條第1項前段之規定，加重其刑。
　　3.累犯：
　　　⑴被告甲○○①於104年間，因恐嚇取財案件，經本院以104年
        度訴字第213號判決判處有期徒刑7月，嗣提起上訴，經
        臺灣高等法院以106年度上訴字第574號判決撤銷改判處
        有期徒刑6月確定；②於106年間，因毀損案件，經本院
        以106年度竹簡字第754號判決判處有期徒刑2月確定。
        上開案件，經臺灣高等法院以107年度聲字第3740號裁
        定，定應執行有期徒刑7月確定，並於108年9月9日執行
        完畢等情，有臺灣高等法院被告前案紀錄表1份在卷可
        稽，其於前案執行完畢後5年內故意再犯本案有期徒刑
        以上之罪，為累犯，經審酌其情節暨罪刑相當原則，應
        依刑法第47條第1項之規定，遞加重其刑。
　　　⑵被告子○○①於106年間，因傷害案件，經臺灣新北地方法
        院（下稱新北地院）以107年度審易字第81號判決判處
        有期徒刑6月、5月，應執行有期徒刑10月確定；②於106
        年間，因妨害自由案件，經新北地院以107年度審訴字
        第1427號判決判處有期徒刑3月確定。上開案件，經新
        北地院以108年度聲字第1448號裁定，定應執行有期徒
        刑1年確定，並於108年7月24日執行完畢等情，有臺灣
        高等法院被告前案紀錄表1份在卷可稽，其於前案執行
        完畢後5年內故意再犯本案有期徒刑以上之罪，為累犯
        ，經審酌其情節暨罪刑相當原則，應依刑法第47條第1
        項之規定，加重其刑。
　　4.洗錢防制法第16條第2項之減刑事由：
　　　按洗錢防制法第16條第2項規定：「犯前二條之罪，在偵
      查或審判中自白者，減輕其刑」。查被告子○○就上開洗錢
      之犯行，於本院審理時自白，本院認符合洗錢防制法第16
      條第2項之規定，應依法減輕其刑。又被告子○○有上開刑
      之加重及減輕情形，應先加後減之。
（五）爰審酌被告乙○○正值青壯，不思以正當途徑獲取財物，竟
      以恐嚇方式取財，不僅造成被害人恐懼，且侵害他人財產
      法益，對於社會治安造成危害；被告乙○○、甲○○、戊○○、
      丑○○僅因私人糾紛，不思以理性方法解決，竟聚眾在公共
      場所為上開強暴犯行，其等欲以非法之手段達到解決前開
      糾紛之目的，犯罪動機並非良善、犯罪手段亦非平和，嚴
      重影響社會治安，增長社會暴戾氣氛，殊值譴責；被告子
      ○○協助兌換基於不法行為而取得之賭博網站遊戲點數，製
      造金流斷點，進而掩飾、隱匿犯罪所得去向，妨礙金融秩
      序，所為實無足取，惟念被告乙○○、甲○○、戊○○、丑○○、
      子○○犯後坦承犯行，且與部分被害人達成和解，態度尚可
      ，兼衡被告乙○○有賣飲料之工作；被告甲○○有木工之工作
      ；被告戊○○有店員之工作；被告丑○○有夜市之工作；被告
      子○○有當鋪之工作，以及被告乙○○、甲○○、戊○○、丑○○就
      本案犯行之分工角色及支配程度，暨其等之犯罪動機、目
      的、手段、品行、生活狀況、智識程度為高中肄業、國中
      肄業、國中畢業、國中畢業、高中肄業等一切情狀，分別
      量處如附表、主文所示之刑，並就被告乙○○部分，定其應
      執行之刑及諭知易科罰金之折算標準；就被告戊○○、丑○○
      部分，諭知易科罰金之折算標準；就被告子○○併科罰金部
      分，諭知易服勞役之折算標準，以資懲儆。
據上論斷，應依刑事訴訟法第273條之1第1項、第299條第1項前
段，判決如主文。
本案經檢察官翁貫育提起公訴，檢察官葉益發到庭執行職務。
中　　華　　民　　國　　111 　年　　7 　　月　　5 　　日
                  刑事第七庭  法　官  王子謙
以上正本證明與原本無異。
如不服本判決應於收受本判決後20日內向本院提出上訴書狀，上
訴書狀應敘述具體理由。上訴書狀未敘述上訴理由者，應於上訴
期間屆滿後20日內補提理由書狀於本院（均須按他造當事人之人
數附繕本）「切勿逕送上級法院」。
中　　華　　民　　國　　111 　年　　7 　　月　　5 　　日
                              書記官  廖宜君
附錄本案論罪科刑法條全文：
刑法第150條
在公共場所或公眾得出入之場所聚集三人以上，施強暴脅迫者，
在場助勢之人，處一年以下有期徒刑、拘役或十萬元以下罰金；
首謀及下手實施者，處六月以上五年以下有期徒刑。
犯前項之罪，而有下列情形之一者，得加重其刑至二分之一：
一、意圖供行使之用而攜帶兇器或其他危險物品犯之。
二、因而致生公眾或交通往來之危險。

刑法第277條
傷害人之身體或健康者，處五年以下有期徒刑、拘役或五十萬元
以下罰金。
犯前項之罪，因而致人於死者，處無期徒刑或七年以上有期徒刑
；致重傷者，處三年以上十年以下有期徒刑。

刑法第346條
意圖為自己或第三人不法之所有，以恐嚇使人將本人或第三人之
物交付者，處六月以上五年以下有期徒刑，得併科三萬元以下罰
金。
以前項方法得財產上不法之利益或使第三人得之者，亦同。
前二項之未遂犯罰之。

洗錢防制法第14條
有第二條各款所列洗錢行為者，處七年以下有期徒刑，併科新臺
幣五百萬元以下罰金。
前項之未遂犯罰之。
前二項情形，不得科以超過其特定犯罪所定最重本刑之刑。

附表：
編號 犯罪事實 主文、宣告刑及沒收   1 事實欄一 乙○○犯在公共場所聚集三人以上意圖供行使之用而攜帶兇器施強暴罪，處有期徒刑陸月，如易科罰金，以新臺幣壹仟元折算壹日。 2 事實欄二 乙○○共同犯恐嚇取財罪，處有期徒刑陸月，如易科罰金，以新臺幣壹仟元折算壹日。 3 事實欄三 乙○○犯在公共場所聚集三人以上意圖供行使之用而攜帶兇器施強暴罪，處有期徒刑陸月，如易科罰金，以新臺幣壹仟元折算壹日。 4 事實欄四 乙○○犯在公共場所聚集三人以上意圖供行使之用而攜帶兇器施強暴罪，處有期徒刑陸月，如易科罰金，以新臺幣壹仟元折算壹日。